【裁判字號】    99,訴,538
【裁判日期】    990730
【裁判案由】    違反毒品危害防制條例
【裁判全文】
臺灣彰化地方法院刑事判決               99年度訴字第538號
公  訴  人  臺灣彰化地方法院檢察署檢察官
被      告  甲○○
上列被告因違反毒品危害防制條例案件，經檢察官提起公訴（99
年度毒偵字第489 號），被告於準備程序進行中就被訴事實為有
罪之陳述，本院合議庭裁定改由受命法官獨任以簡式審判程序審
理，判決如下：
    主  文
甲○○施用第一級毒品，累犯，處有期徒刑玖月，扣案之注射針
筒壹支沒收；又施用第二級毒品，累犯，處有期徒刑伍月。主刑
部份應執行有期徒刑壹年。
    犯罪事實
一、甲○○前於民國95年間因施用毒品案件，經裁定送觀察、勒
    戒後，認無繼續施用毒品之傾向，於95年3 月10日執行完畢
    釋放，並由臺灣彰化地方法院檢察署檢察官以95年度毒偵字
    第754 號為不起訴處分確定；又於前開觀察、勒戒執行完畢
    後5 年內之95年間因施用第一級毒品、施用第二級毒品案件
    ，經本院以96年度訴字第319 號判決分別判處有期徒刑10月
    、4 月，應執行有期徒刑1 年確定（第1 案）；再於96年間
    因施用第一級毒品、施用第二級毒品案件，經本院以96年度
    訴字第963 號判決分別判處有期徒刑7 月、3 月，應執行有
    期徒刑8 月確定（第2 案）；復於96年間因施用毒品案件，
    經本院以96年度斗簡字第559 號判決判處有期徒刑4 月確定
    （第3 案）；又於96年間因施用第一級毒品、施用第二級毒
    品案件，經本院以96年度訴字第2258號判決分別判處有期徒
    刑4 月又15日、2 月，應執行有期徒刑6 月確定（第4 案）
    ；嗣第1 案與第2 案因符合中華民國96年罪犯減刑條例規定
    ，經本院以96年度聲減字第2907號裁定減其宣告刑二分之一
    及定應執行刑為有期徒刑10月確定（第5 案）；嗣第1 案、
    第2 案及第5 案再經本院以97年度聲字第882 號裁定定其應
    執行刑為有期徒刑1 年4 月確定，經送監與第3 、4 案接續
    執行，甫於98年3 月31日縮短刑期假釋出監，並於98年5 月
    13 日 保護管束期滿未經撤銷假釋，視為執行完畢。詎仍不
    知悔改，復基於施用第一級毒品海洛因、第二級毒品甲基安
    非他命之犯意，先後為以下犯行：
（一）於99年3 月13日中午12時許，在國道一號高速公路溪湖交
      流道附近之平面道路旁（起訴書誤載為於99年3 月13日15
      時15分許，在彰化縣田尾鄉○○路旁某處），以將海洛因
      摻水置於針筒內注射之方式，施用第一級毒品海洛因1 次
      。
（二）於99年3 月13日中午12時許，在國道一號高速公路溪湖交
      流道附近之平面道路旁，以將甲基安非他命置於吸食器內
      點火燃燒吸食煙霧之方式，施用第二級毒品甲基安非他命
      1 次。嗣於同日15時30分許，甲○○駕車行經彰化縣田尾
      鄉○○路與民族路口，因形跡可疑為警盤查時，甲○○竟
      加速逃逸，並旋自車內駕駛座處丟出注射針筒1 支於地，
      惟仍為警自後追及予以查獲，並在路旁當場扣得注射針筒
      1 支，警方合理懷疑其有施用毒品行為，經徵得其同意後
      採尿送驗，結果確呈嗎啡、可待因及甲基安非他命陽性反
      應，始悉上情。
二、案經彰化縣警察局北斗分局報告臺灣彰化地方法院檢察署檢
    察官偵查起訴。
    理  由
一、本件被告甲○○所涉為死刑、無期徒刑、最輕本刑為3 年以
    上有期徒刑或高等法院管轄第一審案件以外之罪，並於本院
    行準備程序時就被訴事實為有罪之陳述，本院合議庭依刑事
    訴訟法第273 條之1 第1 項規定，裁定改由受命法官獨任行
    簡式審判程序，先予敘明。
二、訊據被告甲○○對於上開事實均坦承不諱，且其為警採集之
    尿液送驗結果，呈嗎啡、可待因及甲基安非他命陽性反應，
    此有詮昕科技股份有限公司99年3 月30日報告編號00000000
    號濫用藥物尿液檢驗報告（偵卷第27頁）、彰化縣警察局北
    斗分局委託檢驗尿液代號與真實姓名對照認證單（偵卷第17
    頁）各1 紙在卷可憑。足認被告自白與事實相符，本件事證
    明確，被告犯行堪予認定。
三、按犯毒品危害防制條例第10條施用第一、二級毒品之罪者，
    檢察官應先聲請法院裁定將被告令送勒戒處所觀察、勒戒，
    經觀察、勒戒後，認無繼續施用毒品傾向者，應即釋放，並
    為不起訴之處分或不付審理之裁定；認有繼續施用毒品傾向
    者，應由檢察官聲請法院裁定令入戒治處所施以強制戒治，
    且經觀察、勒戒或強制戒治執行完畢釋放後，5 年內再犯第
    10 條 之罪，檢察官應依一般刑事訴訟程式予以起訴論罪科
    刑，此觀諸毒品危害防制條例第20條第1 項、第2 項、第23
    條第2 項前段規定自明。經查，本案被告前因施用毒品案件
    ，經法院裁定送觀察、勒戒後，因評定認無繼續施用毒品傾
    向，於95年3 月10日執行完畢釋放，有臺灣高等法院被告前
    案紀錄表在卷可佐，其於觀察、勒戒執行完畢釋放後5 年內
    ，再犯本件施用毒品案件，依前述規定自應予以起訴論罪科
    刑。
四、核被告所為，係犯毒品危害防制條例第10條第1 項之施用第
    一級毒品罪及同條第2 項之施用第二級毒品罪。被告施用第
    一、二級毒品前後持有第一、二級毒品之低度行為，應為其
    施用第一、二級毒品之高度行為所吸收，不另論罪。被告所
    犯上開2 罪，犯意各別，行為不同，應分論併罰。被告有前
    揭刑案執行完畢之情形，此有臺灣高等法院被告前案紀錄表
    1 份在卷可按，其受有期徒刑之執行完畢後，5 年內故意再
    犯本案有期徒刑以上之罪，均為累犯，均應依刑法第47條第
    1 項規定加重其刑。爰審酌被告曾有多次施用毒品之不良素
    行，經觀察、勒戒後，仍不知悔改警惕，猶繼續施用毒品，
    屢被緝獲，足見其雖經觀察、勒戒之治療程序，始終未徹底
    戒絕施用毒品遠離毒害，顯然無視於毒品對於自身健康之戕
    害及國家對於杜絕毒品犯罪之禁令，本應予以嚴懲，惟斟酌
    被告施用毒品僅戕害己身，且犯後坦承犯行，態度良好等一
    切情狀，分別量處如主文所示之刑，並定應執行之刑，以示
    懲儆。至扣案之注射針筒1 支，為被告所有且供其施用海洛
    因之用，業據被告供明在卷，應依刑法第38條第1 項第2 款
    規定沒收之。
據上論斷，應依刑事訴訟法第273 條之1 第1 項、第299 條第1
項前段，毒品危害防制條例第10條第1 項、第2 項，刑法第11條
、第47條第1 項、第51條第5 款、第38條第1 項第2 款，判決如
主文。
本案經檢察官陳建佑到庭執行職務。
中    華    民    國    99    年    7     月    30    日
                  刑事第二庭    法  官  江彥儀
以上正本證明與原本無異。
如不服本判決應於收受判決後10日內向本院提出上訴書狀，並
應敘述具體理由。其未敘述上訴理由者，應於上訴期間屆滿後
20日內向本院補提理由書(均須按他造當事人之人數附繕本)
「切勿逕送上級法院」。
中    華    民    國    99    年     7    月    30    日
                                書記官  黃明慧
附錄本案論罪科刑法條全文：
毒品危害防制條例第10條
施用第一級毒品者，處 6 月以上 5 年以下有期徒刑。
施用第二級毒品者，處 3 年以下有期徒刑。

司法院資訊處製作；財團法人民間司法改革基金會備份。
